Khadim DAFFE - Ingénieur Développeur .Net/React

Adresse: Nanterre 92000, Mail: etdaffe13@gmail.com

Tél: 07 49 80 18 82, LinkedIn: https://www.linkedin.com/in/khadim-daffe-44367a152/ Portfolio : https://kdaffe-dev.vercel.app/, github : https://github.com/czeed

PROFIL

Développeur fullstack .NET/React avec bientôt 3 ans d'expérience, ayant travaillé sur des projets d'envergure, dont une application utilisée par plus de 20 000 utilisateurs. Formé au GitFlow, au CI/CD et au déploiement Azure, ainsi qu'aux bonnes pratiques de développement et au Clean Code. Passionné par le développement web et mobile, polyvalent, rigoureux, et doté d'un excellent esprit d'équipe. Curieux et dynamique, avec une forte capacité à évoluer dans des environnements agiles.

EXPERIENCES PROFESSIONNELLES

Ensemble Protection Sociale (EPS, Groupe BPCE) - Août 2023 à Décembre 2024

Rôle: Développeur Logiciel fullstack C# .NET/React

Description : Conception d'un site web pour la Caisse d'Épargne dédié aux offres de retraite, permettant aux utilisateurs (+20 000) de simuler et de planifier leur retraite de manière interactive.

Réalisations:

- Développement d'API sécurisées pour la gestion des données, utilisant .NET core et le modèle CQRS.
- Mise en place d'un front-end réactif en React.js, avec MUI5 pour une interface utilisateur moderne et intuitive.
- Application des principes de Clean Code et TDD pour garantir un code maintenable et performant.
- Implémentation de la navigation au sein du site avec React Router et gestion d'état complexe via Redux.
- Hébergement de l'application sur Azure avec un processus de déploiement automatisé via Git et GitHub Actions.
- Go-live : 16/12/2024

Environnement technique: . NET 8, EF Core, CQRS/MediatR pattern, xUnit, Clean Code, TDD, DDD, React, Redux, MUI5, Azure, PostgreSQL, Git, Jira, Agile

Diggers - Septembre 2022 à Décembre 2024

Rôle: Développeur Logiciel fullstack React/C# .NET

Description : Développement d'une application web et mobile permettant la gestion centralisée des consultants, intégrant des fonctionnalités de gamification pour encourager la participation et l'engagement au sein de l'entreprise.

Réalisations:

- Conception et développement du back-end en .NET 7, avec une gestion des données via Entity Framework Core.
- Intégration d'une architecture orientée domaine (DDD) pour une meilleure modularité et évolutivité de l'application.
- Implémentation de tests unitaires et de TDD afin d'assurer un code fiable et de haute qualité.
- Création de l'interface utilisateur en React, avec gestion d'état via Redux et navigation optimisée avec React Router.
- Go-live : décembre 2023

Environnement technique: .NET 7, EF Core, xUnit, TDD, DDD, React, Redux, Bootstrap, Azure, Git, Jira, Agile

Parker Hannifin - Avril 2022 à Juillet 2022

Rôle: Développeur Logiciel (stage)

Objectif : Créer des tableaux de bord pour le suivi en temps réel de la production et des commandes en atelier, permettant aux responsables de visualiser et d'optimiser les processus.

Réalisations :

- Conception et développement d'un système de suivi dynamique des indicateurs de production, améliorant la visibilité et la prise de décision en atelier.
- Intégration des données de production dans des tableaux de bord visuels et interactifs, avec une automatisation des calculs et des mises à jour en temps réel grâce à Python et VBA.
- Formation des équipes de production sur l'utilisation des tableaux de bord.

Environnement technique: Python, Excel, VBA

PROJETS ET REALISATIONS

Tailleur Pro

Développement en cours d'une application mobile et web pour aider les tailleurs à gérer ateliers, commandes et personnel. (React.js, React Native, Mui5, .Net Core, EF Core, Postgresql, Directus)

SmartBeeHive:

Ruche intelligente Ce projet est un prototype de ruche connectée pour la surveillance à distance des ruches urbaines. (ReactJS, Flutter, Spring Boot, FireBase, ESP32, Azure) GitLab du projet

Tuteur en algorithmie:

Accompagnement des étudiants dans l'apprentissage du langage C, des algorithmes et des structures de données fondamentales (Langage C, Algorithmie, Structures de données)

COMPETENCES TECHNIQUES

Langages de programmation: C#, Javascript, Java, C/C++, Python, TypeScript, html 5, CSS 3

Frameworks et Librairies :

Frontend: React.js, Next.js, Redux, Redux toolkit, Tanstack, React router (v5, v6), React Query, React Query, Mui5, Bootstrap, Tailwind, Framer Motion

Backend: .NET Core, Node.js, Nest, xUnit, Entity Framework, Base de données : SQL Server, MongoDB, PostgreSQL, Firebase

Outils: Visual Studio, Visual Studio, Git, GitHub, GitHub Actions, GitFlow, Jira, Trello, Docker, Linux, Bash, Swagger, Postman

Sécurité: CQRS, Clean Code, Sensibilisation à la sécurité des données (RGPD)

DevOps: Intégration continue (CI/CD), Docker, GitHub Actions, Scripts Bash, Azure

Méthodologies de Développement : Programmation fonctionnelle, procédurale et orientée objet, Test-Driven Development (TDD), Domain-Driven Design (DDD), Clean Code, Agile

Conception de Produit: Maîtrise de l'approche orientée API, des micro-services, des Backends for Frontends (BFF) et des Single Page Applications (SPA)

Formations

Master Manager de Solutions Digitales et Data De septembre 2022 à septembre 2024

3IL Ingénieurs (campus IMIE) Levallois-Perret, France

Licence Informatique

De septembre 2021 à juin 2022 Université de Nantes, France

REFERENCES

David CHEVRIER, Directeur Technique & Associé, Diggers: david.chevrier@diggers-consulting.com

Stephane Kheuaphim, IT Manager, Parker Hannifi: stephane.kheuaphim@parker.com